<!DOCTYPE html PUBLIC "-//W3C//DTD XHTML 1.0 Transitional//EN" "http://www.w3.org/TR/xhtml1/DTD/xhtml1-transitional.dtd">
<html xmlns="http://www.w3.org/1999/xhtml">
<head>
	<meta http-equiv="Content-Type" content="text/html; charset=iso-8859-1" />
	<title>Ymmärrä suomea</title>
	<style type="text/css" media="all">@import "css/styles.css";</style>
	<script type="text/javascript" src="swfobject.js"></script>
</head>
<body class="font-medium">
	<div id="main-wrapper">
		<div id="topbar"></div>
		<div id="main-menu">
			<table cellspacing="0" cellpadding="0" border="0" class="add-links"><tr>
				<td class="item"><img class="raquo" src="i/raquo.gif" alt="" height="7" width="4" /><a href="/ymmarra/index.php?moduli=sanakirja">Sanakirja</a></td>
				<td class="item"><img class="raquo" src="i/raquo.gif" alt="" height="7" width="4" /><a href="/ymmarra/index.php?moduli=verbit">Verbiluettelo</a></td>
				<td class="item"><img class="raquo" src="i/raquo.gif" alt="" height="7" width="4" /><a href="/ymmarra/index.php?moduli=kielioppi">Kielioppi</a></td>
			</tr></table>
			<table cellspacing="0" cellpadding="0" border="0"><tr>
				<td class="item"><img class="raquo" src="i/raquo.gif" alt="" height="7" width="4" /><a href="/ymmarra/index.php">Etusivu</a></td>
				<td class="item"><img class="raquo" src="i/raquo.gif" alt="" height="7" width="4" /><a href="/ymmarra/index.php?moduli=tekstit">Lukutekstit</a></td>
			</tr></table>
		</div>
		<div id="content">
			<table cellspacing="0" cellpadding="0" border="0" id="content-wrapper"><tr>
				<td>
					<div id="left-menu">
												<div class="header-verb"><span>Verbit</span></div>
						<div class="menu">
								<div class="init"><a href="/ymmarra/index.php?moduli=verbit&kirjain=a">A</a></div>
								<div class="init"><a href="/ymmarra/index.php?moduli=verbit&kirjain=e">E</a></div>
								<div class="init"><a href="/ymmarra/index.php?moduli=verbit&kirjain=h">H</a></div>
								<div class="init"><a href="/ymmarra/index.php?moduli=verbit&kirjain=i">I</a></div>
								<div class="init"><a href="/ymmarra/index.php?moduli=verbit&kirjain=j">J</a></div>
								<div class="init"><a href="/ymmarra/index.php?moduli=verbit&kirjain=k">K</a></div>
								<div class="init"><a href="/ymmarra/index.php?moduli=verbit&kirjain=l">L</a></div>
								<div class="init"><a href="/ymmarra/index.php?moduli=verbit&kirjain=m">M</a></div>
								<div class="init"><a href="/ymmarra/index.php?moduli=verbit&kirjain=n">N</a></div>
								<div class="init"><a href="/ymmarra/index.php?moduli=verbit&kirjain=o">O</a></div>
								<div class="init"><a href="/ymmarra/index.php?moduli=verbit&kirjain=p">P</a></div>
								<div class="init"><a href="/ymmarra/index.php?moduli=verbit&kirjain=r">R</a></div>
								<div class="init"><a href="/ymmarra/index.php?moduli=verbit&kirjain=s">S</a></div>
								<div class="init"><a href="/ymmarra/index.php?moduli=verbit&kirjain=t">T</a></div>
								<div class="init"><a href="/ymmarra/index.php?moduli=verbit&kirjain=u">U</a></div>
								<div class="init"><a href="/ymmarra/index.php?moduli=verbit&kirjain=v">V</a></div>
								<div class="init"><a href="/ymmarra/index.php?moduli=verbit&kirjain=y">Y</a></div>
								<div class="init"><a href="/ymmarra/index.php?moduli=verbit&kirjain=Ä">Ä</a></div>
						</div>					</div>
				</td>
				<td>
					<div id="main-content">
						<div id="path">
							<a href=".">Etusivu</a> &gt; <a href="/ymmarra/index.php?moduli=verbit&kirjain=U">U</a>						</div>
													<h1>UHATA</h1>
						<table cellspacing="0" cellpadding="0" border="0">
							<tr>
								<td colspan="2" style="padding-bottom:10px;"><strong>Aktiivin indikatiivi</strong></td>
							</tr>
							<tr>
								<td><pre>PREESENS                   
minä      uhkaan           
sinä      uhkaat           
hän       uhkaa            
me        uhkaamme         
te        uhkaatte         
he        uhkaavat         

PASSIIVI
          uhataan          

IMPERFEKTI                 
         uhkasin           
         uhkasit           
         uhkasi            
         uhkasimme         
         uhkasitte         
         uhkasivat         

PASSIIVI
         uhattiin          

PERFEKTI
olen     uhannut           
olet     uhannut           
on       uhannut           
olemme   uhanneet          
olette   uhanneet          
ovat     uhanneet          

PASSIIVI
on       uhattu            

PLUSKVAMPERFEKTI
olin     uhannut           
olit     uhannut           
oli      uhannut           
olimme   uhanneet          
olitte   uhanneet          
olivat   uhanneet          

PASSIIVI
oli      uhattu            
</pre></td>
								<td>&nbsp;&nbsp;&nbsp;</td>
								<td><pre>    KIELTOMUOTO
    en        uhkaa
    et        uhkaa
    ei        uhkaa
    emme      uhkaa
    ette      uhkaa
    eivät     uhkaa


    ei        uhata

   
    en        uhannut
    et        uhannut
    ei        uhannut
    emme      uhanneet
    ette      uhanneet
    eivät     uhanneet


    ei        uhattu


    en      ole uhannut
    et      ole uhannut
    ei      ole uhannut
    emme    ole uhanneet
    ette    ole uhanneet
    eivät   ole uhanneet


    ei      ole uhattu


    en    ollut  uhannut
    et    ollut  uhannut
    ei    ollut  uhannut
    emme  olleet uhanneet
    ette  olleet uhanneet
    eivät olleet uhanneet


    ei    ollut  uhattu
</pre></td>
							</tr>
						</table>
						<table cellspacing="0" cellpadding="0" border="0">
							<tr>
								<td colspan="2" style="padding-bottom:10px;"><strong>Aktiivin konditionaali</strong></td>
							</tr>
							<tr>
								<td><pre>PREESENS
minä     uhkaisin          
sinä     uhkaisit          
hän      uhkaisi           
me       uhkaisimme        
te       uhkaisitte        
he       uhkaisivat        

PASSIIVI
         uhattaisiin       

PERFEKTI
olisin   uhannut           
olisit   uhannut           
olisi    uhannut           
olisimme uhanneet          
olisitte uhanneet          
olisivat uhanneet          

PASSIIVI
olisi    uhattu            
</pre></td>
								<td>&nbsp;&nbsp;&nbsp;</td>
								<td><pre> 
    en          uhkaisi
    et          uhkaisi
    ei          uhkaisi
    emme        uhkaisi
    ette        uhkaisi
    eivät       uhkaisi


    ei          uhattaisi


    en olisi    uhannut
    et olisi    uhannut
    ei olisi    uhannut
    emme olisi  uhanneet
    ette olisi  uhanneet
    eivät olisi uhanneet


    ei olisi    uhattu
</pre></td>
							</tr>
						</table>
						<table cellspacing="0" cellpadding="0" border="0">
							<tr>
								<td colspan="2" style="padding-bottom:10px;"><strong>Aktiivin potentiaali</strong></td>
							</tr>
							<tr>
								<td><pre>PREESENS
minä     uhannen           
sinä     uhannet           
hän      uhannee           
me       uhannemme         
te       uhannette         
he       uhannevat         

PASSIIVI
         uhattaneen        

PERFEKTI
lienen   uhannut           
lienet   uhannut           
lienee   uhannut           
lienemme uhanneet          
lienette uhanneet          
lienevät uhanneet          

PASSIIVI
lienee   uhattu            
</pre></td>
								<td>&nbsp;&nbsp;&nbsp;</td>
								<td><pre> 
    en          uhanne
    et          uhanne
    ei          uhanne
    emme        uhanne
    ette        uhanne
    eivät       uhanne


    ei          uhattane


    en    liene uhannut
    et    liene uhannut
    ei    liene uhannut
    emme  liene uhanneet
    ette  liene uhanneet
    eivät liene uhanneet


    ei    liene uhattu
</pre></td>
							</tr>
						</table>
						<table cellspacing="0" cellpadding="0" border="0">
							<tr>
								<td colspan="2" style="padding-bottom:10px;"><strong>Aktiivin imperatiivi</strong></td>
							</tr>
							<tr>
								<td><pre>PREESENS

(sinä)   uhkaa             
(hän)    uhatkoon          
(me)     uhatkaamme        
(te)     uhatkaa           
(he)     uhatkoot          

PASSIIVI
         uhattakoon        

PERFEKTI

ole      uhannut           
olkoon   uhannut           
olkaamme uhanneet          
olkaa    uhanneet          
olkoot   uhanneet          

PASSIIVI

olkoon   uhattu            
</pre></td>
								<td>&nbsp;&nbsp;&nbsp;</td>
								<td><pre> 

    älä         uhkaa
    älköön      uhatko
    älkäämme    uhatko
    älkää       uhatko
    älkööt      uhatko


    älköön      uhattako



    älä ole       uhannut
    älköön olko   uhannut
    älkäämme olko uhanneet
    älkää olko    uhanneet
    älkööt olko   uhanneet



    älköön olko   uhattu
</pre></td>
							</tr>
						</table>
						<table cellspacing="0" cellpadding="0" border="0">
							<tr>
								<td colspan="2" style="padding-bottom:10px;"><strong>Verbin nominaalimuodot</strong></td>
							</tr>
							<tr>
								<td><pre>I INFINITIIVI              

Lyhyempi muoto:            
         uhata             

Pitempi muoto:             
         uhatakseni        
         uhataksesi
         uhatakseen
         uhataksemme
         uhataksenne
         uhatakseen

III  INFINITIIVI           

inessiivi    uhkaamassa    
elatiivi     uhkaamasta    
illatiivi    uhkaamaan     
adessiivi    uhkaamalla
abessiivi    uhkaamatta    
instruktiivi uhkaaman      
                           
Passiivi
instruktiivi uhattaman     
                           
                           
</pre></td>
								<td>&nbsp;&nbsp;&nbsp;</td>
								<td><pre> II INFINITIIVI

 inessiivi    uhatessa
 instruktiivi uhaten

 Passiivi
 inessiivi    uhattaessa






   IV INFINITIIVI

   nominatiivi  uhkaaminen
   partitiivi   uhkaamista
    

   I PARTISIIPPI 
   aktiivi      uhkaava
   passiivi     uhattava

   II PARTISIIPPI 
   aktiivi      uhannut
   passiivi     uhattu
</pre></td>
							</tr>
						</table>

					</div>
				</td>
			</tr></table>		</div>
		<div id="footer"><a href="http://www.oph.fi/"><img src="i/oph_logo_ymmarrasuomea.gif" width="157" height="35" alt="OPH" /></a></div>
	</div>
</body>
</html>
